Inventaris van het archief van de Medisch Adviseur van het Ministerie van Maatschappelijk Werk, 1945-1969
Nationaal Archief, Den Haag
- Cliëntendossiers, 4
  - Correspondentie over personen opgesteld door Indonesische artsen, 4.4
    - Meijer, J.M., Geboortedatum:13-11-1900, 1955; 4493; omslag
    - Meijer, W.B.H., Geboortedatum:14-08-1892, 1957; 4494; omslag
    - [geanonimiseerd], Geboortedatum:9-2-1922, 1956 - 1957; 4495; omslag
    - Meijer-Feeth, R.J., Geboortedatum:29-4-1914, 1951 - 1970; 4496; omslag
    - Meijer-Kiliaan, A.A., Geboortedatum:13-3-1905, 1958 - 1959; 4497; omslag
    - Mekern, J.J.S., Geboortedatum:19-10-1912, 1957 - 1962; 4498; omslag
    - [geanonimiseerd], Geboortedatum:6-8-1940, 1957 - 1962; 4499; omslag
    - Menke, H.P., Geboortedatum:01-06-1864, 1949; 4500; omslag
    - Mensingh, L.E., Geboortedatum:17-3-1901, 1957 - 1960; 4501; omslag
    - Menthen, G.C., Geboortedatum:20-2-1917, 1949; 4502; omslag
    - [geanonimiseerd], Geboortedatum:---, 1954; 4503; omslag
    - Merens, H.T.A., Geboortedatum:16-04-1882, 1957; 4504; omslag
    - [geanonimiseerd], Geboortedatum:20-10-1928, 1957 - 1958; 4505; omslag
    - [geanonimiseerd], Geboortedatum:---, 1957 - 1958; 4506; omslag
    - [geanonimiseerd], Geboortedatum:26-10-1929, 1957; 4507; omslag
    - Metselaar, W.E., Geboortedatum:3-3-1909, 1957; 4508; omslag
    - [geanonimiseerd], Geboortedatum:---, 1956; 4509; omslag
    - Metzelaar-de Klerk, P.C., Geboortedatum:28-04-1894, 1956 - 1963; 4510; omslag
    - [geanonimiseerd], Geboortedatum:---, 1955 - 1967; 4511; omslag
    - Meulenaar, J.C.D., Geboortedatum:16-01-1888, 1957 - 1970; 4512; omslag
    - Meulenaar, P.N., Geboortedatum:04-01-1895, 1958 - 1969; 4513; omslag
    - Mey, C.C. de., Geboortedatum:21-01-1884, 1956; 4514; omslag
    - [geanonimiseerd], Geboortedatum:---, 1951 - 1952; 4515; omslag
    - Mey, P.A.J. de., Geboortedatum:2-1-1908, 1952 - 1954; 4516; omslag
    - Mey, R.S. de., Geboortedatum:14-8-1904, 1958 - 1961; 4517; omslag
    - Mey van Streefkerk, L.G. de., Geboortedatum:28-1-1902, 1956 - 1957; 4518; omslag
    - [geanonimiseerd], Geboortedatum:---, 1951; 4519; omslag
    - Mezak, P., Geboortedatum:14-01-1896, 1957 - 1969; 4520; omslag
    - [geanonimiseerd], Geboortedatum:---, 1955; 4521; omslag
    - Middelkoop, T.A.W. van., Geboortedatum:18-04-1883, 1957; 4522; omslag
    - [geanonimiseerd], Geboortedatum:2-4-1924, 1958 - 1967; 4523; omslag
    - [geanonimiseerd], Geboortedatum:---, 1954 stuk; 4524; omslag
    - Mink, F.J., Geboortedatum:20-10-1908, 1955 - 1956; 4525; omslag
    - Minnen-Moesriati, R., Geboortedatum:12-1-1908, 1958 - 1960; 4526; omslag
    - Mios-Hobeijn, J.P. van., Geboortedatum:23-07-1868, 1958; 4527; omslag
    - Mischke-Wolzogen, H.M. van., Geboortedatum:10-02-1878, 1958; 4528; omslag
    - Miseroy, L.C., Geboortedatum:19-02-1898, 1958 - 1961; 4529; omslag
    - [geanonimiseerd], Geboortedatum:13-5-1953, 1958 - 1959; 4530; omslag
    - [geanonimiseerd], Geboortedatum:6-4-1905, 1958 - 1959; 4531; omslag
    - [geanonimiseerd], Geboortedatum:2-1-1932, 1957; 4532; omslag
    - [geanonimiseerd], Geboortedatum:---, 1957 - 1959; 4533; omslag
    - Moerbeek, M.A., Geboortedatum:10-10-1882, 1955 - 1956; 4534; omslag
    - Moerland, J.J.L., Geboortedatum:10-05-1899, 1956 - 1965; 4535; omslag
    - [geanonimiseerd], Geboortedatum:24-12-1936, 1955 - 1962; 4536; omslag
    - [geanonimiseerd], Geboortedatum:---, 1951; 4537; omslag
    - Mollet, C.J.B., Geboortedatum:06-01-1896, 1958; 4538; omslag
    - Monterie, S.J., Geboortedatum:24-02-1897, 1960 - 1961; 4539; omslag
    - Moore-Jassini, E.L. van der., Geboortedatum:27-04-1871, 1958 - 1968; 4540; omslag
    - [geanonimiseerd], Geboortedatum:---, 1951; 4541; omslag
    - [geanonimiseerd], Geboortedatum:24-4-1930, 1956 - 1958; 4542; omslag
    - [geanonimiseerd], Geboortedatum:10-11-1937, 1956 - 1958; 4543; omslag
    - [geanonimiseerd], Geboortedatum:10-3-1947, 1958 - 1961; 4544; omslag
    - [geanonimiseerd], Geboortedatum:---, 1957; 4545; omslag
    - [geanonimiseerd], Geboortedatum:---, 1955 - 1957; 4546; omslag
    - Mosselman, L.F., Geboortedatum:25-07-1891, 1957 - 1958; 4547; omslag
    - Motman, J.T. van., Geboortedatum:08-03-1876, 1957; 4548; omslag
    - Motta, H.R., Geboortedatum:29-07-1896, 1958; 4549; omslag
    - Mouthaan, E., Geboortedatum:21-8-1906, 1958 - 1966; 4550; omslag
    - [geanonimiseerd], Geboortedatum:28-12-1938, 1960 - 1965; 4551; omslag
    - [geanonimiseerd], Geboortedatum:21-7-1927, 1950; 4552; omslag
    - [geanonimiseerd], Geboortedatum:---, 1957 - 1959; 4553; omslag
    - [geanonimiseerd], Geboortedatum:---, 1951; 4554; omslag
    - Mulder-Huyding, C., Geboortedatum:30-11-1875, 1957; 4555; omslag
    - Mulie-Nieuwenhuysen, C.G.H., Geboortedatum:24-12-1860, 1956; 4556; omslag
    - Mull, C.J.A.v.d., Geboortedatum:07-03-1895, 1959; 4557; omslag
    - [geanonimiseerd], Geboortedatum:---, 1956 - 1957; 4558; omslag
    - Muller, C.E.D., Geboortedatum:17-7-1918, 1951 - 1952; 4559; omslag
    - Muller, E.C., Geboortedatum:31-07-1884, 1958 - 1962; 4560; omslag
    - Muller, G.J., Geboortedatum:12-6-1912, 1957 - 1958; 4561; omslag
    - [geanonimiseerd], Geboortedatum:6-3-1934, 1953 - 1957; 4562; omslag
    - [geanonimiseerd], Geboortedatum:---, 1956 - 1957; 4563; omslag
    - Muller, W.F., Geboortedatum:13-4-1901, 1957; 4564; omslag
    - [geanonimiseerd], Geboortedatum:8-3-1924, 1955; 4565; omslag
    - [geanonimiseerd], Geboortedatum:---, 1958; 4566; omslag
    - [geanonimiseerd], Geboortedatum:---, 1958; 4567; omslag
    - [geanonimiseerd], Geboortedatum:---, 1954 - 1959; 4568; omslag
    - Munnink-Wekking, W.J.M., Geboortedatum:22-5-1908, 1958; 4569; omslag
    - [geanonimiseerd], Geboortedatum:19-10-1935, 1951 - 1963; 4570; omslag
    - Munster-Atijung, M. van., Geboortedatum:10-05-1892, 1954 - 1972; 4571; omslag
    - Munters, A., Geboortedatum:20-08-1890, 1958 - 1963; 4572; omslag
    - [geanonimiseerd], Geboortedatum:---, 1956 - 1957; 4573; omslag
    - [geanonimiseerd], Geboortedatum:---, 1954; 4574; omslag
    - [geanonimiseerd], Geboortedatum:17-1-1935, 1956 - 1957; 4575; omslag
    - Nagel, G., Geboortedatum:7-3-1905, 1955 - 1956; 4576; omslag
    - Nagel, J.F.G., Geboortedatum:21-12-1887, 1956; 4577; omslag
    - [geanonimiseerd], Geboortedatum:31-1-1929, 1955 - 1957; 4578; omslag
    - [geanonimiseerd], Geboortedatum:---, 1955 - 1956; 4579; omslag
    - [geanonimiseerd], Geboortedatum:---, 1958 - 1970; 4580; omslag
    - [geanonimiseerd], Geboortedatum:4-8-1923, 1958; 4581; omslag
    - [geanonimiseerd], Geboortedatum:5-2-1923, 1955 - 1958; 4582; omslag
    - Neer, A. van., Geboortedatum:21-4-1909, 1952; 4583; omslag
    - Nelemans, J., Geboortedatum:29-2-1916, 1955 - 1956; 4584; omslag
    - [geanonimiseerd], Geboortedatum:---, 1952; 4585; omslag
    - [geanonimiseerd], Geboortedatum:16-4-1940, 1955 - 1956; 4586; omslag
    - [geanonimiseerd], Geboortedatum:30-5-1920, 1954 - 1958; 4587; omslag
    - [geanonimiseerd], Geboortedatum:31-1-1955, 1956 - 1966; 4588; omslag
    - Neys, C.A., Geboortedatum:29-03-1896, 1955 - 1957; 4589; omslag
    - [geanonimiseerd], Geboortedatum:---, 1955; 4590; omslag
    - [geanonimiseerd], Geboortedatum:13-5-1905, 1960 - 1969; 4591; omslag
    - Niederer-Karsinah, W., Geboortedatum:21-07-1884, 1958; 4592; omslag
    - Niehot, A., Geboortedatum:18-05-1892, 1950; 4593; omslag
    - Niels, A., Geboortedatum:16-10-1907, 1958; 4594; omslag
    - Niels-v.d. Vrijhoef, M.C., Geboortedatum:17-06-1887, 1958; 4595; omslag
    - [geanonimiseerd], Geboortedatum:13-8-1951, 1957 - 1960; 4596; omslag
    - [geanonimiseerd], Geboortedatum:---, 1954; 4597; omslag
    - [geanonimiseerd], Geboortedatum:---, 1958; 4598; omslag
    - [geanonimiseerd], Geboortedatum:3-1-1925, 1955 - 1975; 4599; omslag
    - NjooTjoe Sing, --., Geboortedatum:18-10-1871, 1955 - 1956; 4600; omslag
    - Noach-Bletterman, M.S., Geboortedatum:21-08-1892, 1957 - 1958; 4601; omslag
    - [geanonimiseerd], Geboortedatum:7-11-1928, 1955 - 1956; 4602; omslag
    - Nobels, C.J.L., Geboortedatum:14-11-1883, 1958 - 1960; 4603; omslag
    - Noll, C., Geboortedatum:21-2-1905, 1958; 4604; omslag
    - [geanonimiseerd], Geboortedatum:2-2-1922, 1956 - 1970; 4605; omslag
    - Nolten-Dooms, J.C., Geboortedatum:17-02-1872, 1955; 4606; omslag
    - Noordeloos, S.A., Geboortedatum:4-11-1909, 1957 - 1959; 4607; omslag
    - Nort, J.C., Geboortedatum:12-3-1913, 1954 - 1956; 4608; omslag
    - Nouhuys, L. van., Geboortedatum:15-5-1906, 1952 - 1954; 4609; omslag
    - [geanonimiseerd], Geboortedatum:21-2-1925, 1955 - 1959; 4610; omslag
    - [geanonimiseerd], Geboortedatum:---, 1955; 4611; omslag
    - Oerlemans, T.F., Geboortedatum:06-05-1898, 1954 - 1955; 4612; omslag
    - [geanonimiseerd], Geboortedatum:---, 1956; 4613; omslag
    - Oh Tien Nio, --., Geboortedatum:22-3-1905, 1956 - 1958; 4614; omslag
    - O'Heme, H., Geboortedatum:20-06-1891, 1954 - 1956; 4615; omslag
    - [geanonimiseerd], Geboortedatum:10-11-1926, 1952 - 1956; 4616; omslag
    - Olschwesky, F.W.A., Geboortedatum:15-07-1894, 1956 - 1958; 4617; omslag
    - [geanonimiseerd], Geboortedatum:15-1-1925, 1953 - 1955; 4618; omslag
    - [geanonimiseerd], Geboortedatum:23-2-1950, 1957 - 1958; 4619; omslag
    - [geanonimiseerd], Geboortedatum:---, 1954 - 1955; 4620; omslag
    - Ommen, J.A.V., Geboortedatum:19-2-1909, 1960 - 1963; 4621; omslag
    - Oomen, P.J., Geboortedatum:27-12-1887, 1955; 4622; omslag
    - Oort, J.D. van., Geboortedatum:7-9-1907, 1956 - 1958; 4623; omslag
    - Oppatja, W., Geboortedatum:23-11-1903, 1955 - 1956; 4624; omslag
    - [geanonimiseerd], Geboortedatum:29-1-1923, 1956; 4625; omslag
    - Ottes, H., Geboortedatum:02-05-1887, 1956 - 1957; 4626; omslag
    - [geanonimiseerd], Geboortedatum:---, 1954; 4627; omslag
    - [geanonimiseerd], Geboortedatum:7-6-1939, 1954 - 1956; 4628; omslag
    - Oudhoff, C.H., Geboortedatum:30-09-1897, 1956 - 1957; 4629; omslag
    - Oudkerk-Pool P.J., Geboortedatum:23-07-1884, 1954 - 1961; 4630; omslag
    - Overbeek, K.C., Geboortedatum:02-05-1898, 1958; 4631; omslag
    - Overdijk, W.L., Geboortedatum:01-03-1894, 1952 - 1954; 4632; omslag
    - [geanonimiseerd], Geboortedatum:7-7-1923, 1951 - 1952; 4633; omslag
    - Paap, F.A., Geboortedatum:26-06-1891, 1954 - 1960; 4634; omslag
    - [geanonimiseerd], Geboortedatum:15-8-1939, 1957 - 1961; 4635; omslag
    - Panhuyzen-Ong Woei Nio, --., Geboortedatum:18-7-1919, 1958; 4636; omslag
    - Panlidoe-Kneefel, V.H., Geboortedatum:16-07-1885, 1955; 4637; omslag
    - Parijs, L.M.N.O., Geboortedatum:14-6-1903, 1955 - 1957; 4638; omslag
    - Park, J., Geboortedatum:29-05-1899, 1957 - 1960; 4639; omslag
    - Pasqua, F.A., Geboortedatum:01-12-1895, 1951 - 1960; 4640; omslag
    - [geanonimiseerd], Geboortedatum:8-3-1922, 1957 - 1959; 4641; omslag
    - Pattiwael, R.H., Geboortedatum:9-12-1908, 1957 - 1967; 4642; omslag
    - Pattiwael, W.F., Geboortedatum:31-8-1902, 1958 - 1968; 4643; omslag
    - [geanonimiseerd], Geboortedatum:---, 1956 - 1957; 4644; omslag
    - [geanonimiseerd], Geboortedatum:9-12-1925, 1957 - 1958; 4645; omslag
    - Paul, J.F., Geboortedatum:15-01-1882, 1958 - 1969; 4646; omslag
    - [geanonimiseerd], Geboortedatum:28-1-1921, 1956 - 1960; 4647; omslag
    - Peeters, E.C., Geboortedatum:30-10-1900, 1958; 4648; omslag
    - Peetoom, K.C.C., Geboortedatum:17-8-1914, 1950; 4649; omslag
    - [geanonimiseerd], Geboortedatum:2-10-1936, 1958 - 1959; 4650; omslag
    - Pein, J.W., Geboortedatum:31-01-1892, 1958; 4651; omslag
    - [geanonimiseerd], Geboortedatum:7-8-1927, 1954 - 1955; 4652; omslag
    - Pelt, J.I., Geboortedatum:12-2-1911, 1954 - 1960; 4653; omslag
    - [geanonimiseerd], Geboortedatum:18-1-1930, 1954 - 1956; 4654; omslag
    - [geanonimiseerd], Geboortedatum:19-8-1929, 1952 - 1959; 4655; omslag
    - Penaat-van Velthoven, H.C.J., Geboortedatum:18-09-1875, 1958; 4656; omslag
    - Pereira-Haar, E.S., Geboortedatum:02-09-1898, 1958; 4657; omslag
    - Pereira, H.S.J., Geboortedatum:10-03-1891, 1957; 4658; omslag
    - [geanonimiseerd], Geboortedatum:16-2-1925, 1957 - 1960; 4659; omslag
    - [geanonimiseerd], Geboortedatum:---, 1957 - 1959; 4660; omslag
    - Persijn, C.N., Geboortedatum:17-02-1877, 1957; 4661; omslag
    - [geanonimiseerd], Geboortedatum:13-6-1930, 1956 - 1957; 4662; omslag
    - Peters, U.F.N., Geboortedatum:05-10-1898, 1962 - 1966; 4663; omslag
    - Peters, W.J.M., Geboortedatum:15-12-1911, 1957 - 1958; 4664; omslag
    - Peters-Lelitoly, A.E., Geboortedatum:25-09-1899, 1958 - 1959; 4665; omslag
    - [geanonimiseerd], Geboortedatum:12-4-1925, 1953 - 1964; 4666; omslag
    - [geanonimiseerd], Geboortedatum:21-3-1929, 1956 - 1961; 4667; omslag
    - [geanonimiseerd], Geboortedatum:17-7-1925, 1956 - 1970; 4668; omslag
    - Phefferkorn, C.F.M., Geboortedatum:05-10-1883, 1957 - 1958; 4669; omslag
    - Philippe, L.A., Geboortedatum:21-02-1883, 1951 - 1966; 4670; omslag
    - [geanonimiseerd], Geboortedatum:---, 1953 - 1954; 4671; omslag
    - [geanonimiseerd], Geboortedatum:13-12-1927, 1955 - 1970; 4672; omslag
    - [geanonimiseerd], Geboortedatum:8-5-1920, 1958 - 1960; 4673; omslag
    - Pieloor, C.D.J., Geboortedatum:10-06-1873, 1958 - 1958; 4674; omslag
    - [geanonimiseerd], Geboortedatum:28-2-1931, 1956 - 1957; 4675; omslag
    - Pieter, A.U., Geboortedatum:18-10-1915, 1951; 4676; omslag
    - [geanonimiseerd], Geboortedatum:27-1-1930, 1958; 4677; omslag
    - Pieters-Jacobs, W.C., Geboortedatum:19-12-1890, 1955 - 1957; 4678; omslag
    - Pieterse, M.V., Geboortedatum:16-1-1900, 1956 - 1957; 4679; omslag
    - Pieterse-Diks, E.C.M., Geboortedatum:08-07-1877, 1958; 4680; omslag
    - Pietersen-Boltze L., Geboortedatum:15-4-1908, 1955 - 1956; 4681; omslag
    - [geanonimiseerd], Geboortedatum:---, 1957; 4682; omslag
    - Pietersen-van Woelderen, C., Geboortedatum:9-5-1917, 1955 - 1958; 4683; omslag
    - [geanonimiseerd], Geboortedatum:---, 1956; 4684; omslag
    - [geanonimiseerd], Geboortedatum:---, 1954 - 1955; 4685; omslag
    - [geanonimiseerd], Geboortedatum:---, 1961; 4686; omslag
    - [geanonimiseerd], Geboortedatum:30-3-1947, 1956 - 1963; 4687; omslag
    - Plas-Kan, E., Geboortedatum:6-8-1919, 1954 - 1970; 4688; omslag
    - Ploeg, G. van der., Geboortedatum:15-07-1893, 1957 - 1958; 4689; omslag
    - Poel, H.A. van der., Geboortedatum:15-03-1882, 1960; 4690; omslag
    - Poirrie, M.A.C., Geboortedatum:24-2-1907, 1957 - 1962; 4691; omslag
    - Pol, K van der., Geboortedatum:7-5-1913, 1952 - 1957; 4692; omslag
    - Polak, H.J., Geboortedatum:27-01-1892, 1958 - 1960; 4693; omslag
    - Polanen Petel, J.A.A. van., Geboortedatum:16-09-1892, 1960 - 1962; 4694; omslag
    - Polanen Petel, M van., Geboortedatum:4-2-1919, 1956; 4695; omslag
    - Polanen Petel-Beyerinck, R.T.E. van., Geboortedatum:25-11-1906, 1961; 4696; omslag
    - Poll, H.G., Geboortedatum:12-03-1894, 1958 - 1960; 4697; omslag
    - Polway, J.W., Geboortedatum:25-04-1880, 1958; 4698; omslag
    - [geanonimiseerd], Geboortedatum:11-3-1932, 1955; 4699; omslag
    - [geanonimiseerd], Geboortedatum:---, 1956; 4700; omslag
    - [geanonimiseerd], Geboortedatum:1-4-1942, 1954 - 1960; 4701; omslag
    - [geanonimiseerd], Geboortedatum:---, 1955 - 1956; 4702; omslag
    - Portier, C.F., Geboortedatum:28-7-1908, 1955 - 1970; 4703; omslag
    - [geanonimiseerd], Geboortedatum:13-9-1953, 1956; 4704; omslag
    - Portier, J.G., Geboortedatum:6-2-1906, 1958 - 1959; 4705; omslag
    - [geanonimiseerd], Geboortedatum:15-9-1926, 1955; 4706; omslag
    - Portier-Ruzette, J.E., Geboortedatum:25-2-1905, 1958; 4707; omslag
    - [geanonimiseerd], Geboortedatum:8-6-1926, 1959 - 1960; 4708; omslag
    - Post, J., Geboortedatum:25-9-1907, 1952 - 1953; 4709; omslag
    - Pottkamp, J.L., Geboortedatum:18-9-1907, 1956 - 1957; 4710; omslag
    - Poublon, E.A., Geboortedatum:26-06-1883, 1955 - 1957; 4711; omslag
    - [geanonimiseerd], Geboortedatum:---, 1955; 4712; omslag
    - [geanonimiseerd], Geboortedatum:22-10-1923, 1957 - 1964; 4713; omslag
    - [geanonimiseerd], Geboortedatum:---, 1951; 4714; omslag
    - [geanonimiseerd], Geboortedatum:---, 1958 - 1959; 4715; omslag
    - [geanonimiseerd], Geboortedatum:12-5-1933, 1954 - 1955; 4716; omslag
    - Priegelaar, A.C.B., Geboortedatum:28-7-1908, 1952; 4717; omslag
    - Prommenschenckel, H.A., Geboortedatum:20-2-1919, 1956 - 1968; 4718; omslag
    - Proosdy-Lijtsman Piernboom, C.F. van., Geboortedatum:02-07-1879, 1958 - 1964; 4719; omslag
    - [geanonimiseerd], Geboortedatum:24-3-1931, 1954 - 1957; 4720; omslag
    - [geanonimiseerd], Geboortedatum:7-5-1946, 1954 - 1955; 4721; omslag
    - Puil, E.A.J. van der., Geboortedatum:4-6-1912, 1960 - 1961; 4722; omslag
    - Purvis, F., Geboortedatum:26-08-1896, 1960 - 1961; 4723; omslag
    - [geanonimiseerd], Geboortedatum:1-9-1937, 1952 - 1953; 4724; omslag
    - Pustelnik, J., Geboortedatum:01-07-1894, 1956 - 1957; 4725; omslag
    - [geanonimiseerd], Geboortedatum:12-5-1929, 1952 - 1956; 4726; omslag
    - Quack, V.A. de., Geboortedatum:26-2-1917, 1951; 4727; omslag
    - Quant-Glaser, G.W., Geboortedatum:16-8-1901, 1957; 4728; omslag
    - [geanonimiseerd], Geboortedatum:---, 1961; 4729; omslag
    - [geanonimiseerd], Geboortedatum:15-6-1934, 1952 - 1955; 4730; omslag
    - [geanonimiseerd], Geboortedatum:11-12-1932, 1955 - 1960; 4731; omslag
    - [geanonimiseerd], Geboortedatum:20-3-1941, 1955 - 1956; 4732; omslag
    - Rademaker Merion-Wolff, C.E., Geboortedatum:26-10-1899, 1958; 4733; omslag
    - Rader, E.C., Geboortedatum:05-05-1896, 1957; 4734; omslag
    - Rader-Keyser, D.L., Geboortedatum:12-06-1897, 1957 - 1960; 4735; omslag
    - [geanonimiseerd], Geboortedatum:9-9-1937, 1956; 4736; omslag
    - [geanonimiseerd], Geboortedatum:3-1-1927, 1956 - 1957; 4737; omslag
    - [geanonimiseerd], Geboortedatum:---, 1957 - 1962; 4738; omslag
    - [geanonimiseerd], Geboortedatum:7-7-1930, 1954 - 1955; 4739; omslag
    - [geanonimiseerd], Geboortedatum:26-9-1928, 1956; 4740; omslag
    - Rasse, R.J.H.L., Geboortedatum:17-8-1910, 1951 - 1952; 4741; omslag
    - Razonx Kuhr, J.R., Geboortedatum:17-01-1882, 1958; 4742; omslag
    - [geanonimiseerd], Geboortedatum:---, 1958; 4743; omslag
    - [geanonimiseerd], Geboortedatum:---, 1958; 4744; omslag
    - Regensburg, L.Ch.Th., Geboortedatum:10-09-1892, 1951 - 1952; 4745; omslag
    - [geanonimiseerd], Geboortedatum:13-6-1938, 1957; 4746; omslag
    - Reiche, J.T., Geboortedatum:12-05-1891, 1950; 4747; omslag
    - [geanonimiseerd], Geboortedatum:29-5-1954, 1955 - 1961; 4748; omslag
    - Reindorp, A., Geboortedatum:01-05-1896, 1957; 4749; omslag
    - [geanonimiseerd], Geboortedatum:---, 1955; 4750; omslag
    - [geanonimiseerd], Geboortedatum:7-2-1935, 1955 - 1956; 4751; omslag
    - [geanonimiseerd], Geboortedatum:17-6-1932, 1956 - 1957; 4752; omslag
    - Remmert, H.H., Geboortedatum:21-11-1906, 1957; 4753; omslag
    - Remmert-Persijn, L.H., Geboortedatum:26-05-1882, 1957; 4754; omslag
    - Remy, B.H., Geboortedatum:16-9-1915, 1952 - 1957; 4755; omslag
    - Renesse van Duivenbode-Thenu, E.W., Geboortedatum:25-03-1891, 1957 - 1965; 4756; omslag
    - [geanonimiseerd], Geboortedatum:---, 1956 - 1957; 4757; omslag
    - [geanonimiseerd], Geboortedatum:---, 1958; 4758; omslag
    - Rheenen-Rapiah, T. van., Geboortedatum:28-08-1899, 1955 - 1959; 4759; omslag
    - [geanonimiseerd], Geboortedatum:---, 1958; 4760; omslag
    - [geanonimiseerd], Geboortedatum:---, 1954; 4761; omslag
    - [geanonimiseerd], Geboortedatum:---, 1957; 4762; omslag
    - Richter, A.E.A., Geboortedatum:28-07-1883, 1958; 4763; omslag
    - [geanonimiseerd], Geboortedatum:26-9-1941, 1957 - 1960; 4764; omslag
    - [geanonimiseerd], Geboortedatum:---, 1955 - 1956; 4765; omslag
    - [geanonimiseerd], Geboortedatum:1-3-1948, 1956 - 1959; 4766; omslag
    - [geanonimiseerd], Geboortedatum:7-8-1921, 1957; 4767; omslag
    - Riemer A.M. de., Geboortedatum:12-09-1876, 1958 - 1968; 4768; omslag
    - Riesmeyer, H., Geboortedatum:24-1-1915, 1955 - 1959; 4769; omslag
    - [geanonimiseerd], Geboortedatum:---, 1954 - 1955; 4770; omslag
    - Rijff, J.F., Geboortedatum:23-10-1894, 1956 - 1963; 4771; omslag
    - [geanonimiseerd], Geboortedatum:---, 1951 - 1957; 4772; omslag
    - [geanonimiseerd], Geboortedatum:---, 1953; 4773; omslag
    - Pijken, L.G., Geboortedatum:16-2-1905, 1957 - 1958; 4774; omslag
    - [geanonimiseerd], Geboortedatum:22-11-1922, 1952 - 1956; 4775; omslag
    - [geanonimiseerd], Geboortedatum:15-8-1921, 1955 - 1957; 4776; omslag
    - Rijkschroeff, H.J., Geboortedatum:29-07-1897, 1956 - 1960; 4777; omslag
    - [geanonimiseerd], Geboortedatum:---, 1951; 4778; omslag
    - Rijn, J. van., Geboortedatum:13-10-1915, 1951 - 1952; 4779; omslag
    - Rijs-Richter, C.M., Geboortedatum:20-04-1886, 1957 - 1960; 4780; omslag
    - [geanonimiseerd], Geboortedatum:13-6-1925, 1951; 4781; omslag
    - [geanonimiseerd], Geboortedatum:---, 1951; 4782; omslag
    - Robbers, E.W., Geboortedatum:22-7-1919, 1952 - 1963; 4783; omslag
    - [geanonimiseerd], Geboortedatum:28-7-1928, 1952 - 1957; 4784; omslag
    - [geanonimiseerd], Geboortedatum:---, 1951; 4785; omslag
    - Robbertze-Valentin, M., Geboortedatum:4-6-1904, 1952; 4786; omslag
    - Robijn, O.H., Geboortedatum:14-7-1905, 1956 - 1958; 4787; omslag
    - [geanonimiseerd], Geboortedatum:---, 1954; 4788; omslag
    - [geanonimiseerd], Geboortedatum:---, 1951; 4789; omslag
    - Rochemont, L.J. de., Geboortedatum:10-05-1888, 1956 - 1957; 4790; omslag
    - [geanonimiseerd], Geboortedatum:---, 1958; 4791; omslag
    - Roeby-de Roemer, J.H.P., Geboortedatum:28-07-1874, 1957; 4792; omslag
    - Rohder, J.A., Geboortedatum:04-09-1885, 1958 - 1959; 4793; omslag
    - [geanonimiseerd], Geboortedatum:---, 1955 - 1964; 4794; omslag
    - Rompies-Koehler, S.E., Geboortedatum:02-01-1892, 1958; 4795; omslag
    - [geanonimiseerd], Geboortedatum:8-4-1948, 1955 - 1957; 4796; omslag
    - [geanonimiseerd], Geboortedatum:---, 1956 - 1957; 4797; omslag
    - [geanonimiseerd], Geboortedatum:---, 1955 - 1956; 4798; omslag
    - [geanonimiseerd], Geboortedatum:---, 1956 - 1957; 4799; omslag
    - [geanonimiseerd], Geboortedatum:---, 1956; 4800; omslag
    - [geanonimiseerd], Geboortedatum:10-11-1938, 1956; 4801; omslag
    - Rooy-Lammers, H.B., Geboortedatum:23-07-1896, 1955 - 1956; 4802; omslag
    - Rooy-Slotboom, A.M.S.V., Geboortedatum:31-01-1879, 1956; 4803; omslag
    - Rooy, J.P.A. van., Geboortedatum:23-12-1909, 1956 - 1957; 4804; omslag
    - [geanonimiseerd], Geboortedatum:9-5-1942, 1955; 4805; omslag
    - [geanonimiseerd], Geboortedatum:---, 1953; 4806; omslag
    - [geanonimiseerd], Geboortedatum:---, 1956 - 1961; 4807; omslag
    - [geanonimiseerd], Geboortedatum:14-9-1922, 1957; 4808; omslag
    - [geanonimiseerd], Geboortedatum:---, 1955; 4809; omslag
    - [geanonimiseerd], Geboortedatum:6-12-1935, 1957; 4810; omslag
    - [geanonimiseerd], Geboortedatum:---, 1955; 4811; omslag
    - Rozario, M.M. de., Geboortedatum:3-7-1911, 1957; 4812; omslag
    - Ruben, E.E., Geboortedatum:3-8-1913, 1957; 4813; omslag
    - [geanonimiseerd], Geboortedatum:---, 1948; 4814; omslag
    - [geanonimiseerd], Geboortedatum:---, 1956; 4815; omslag
    - [geanonimiseerd], Geboortedatum:2-6-1929, 1955; 4816; omslag
    - Rugebregt, F.F., Geboortedatum:27-5-1919, 1952 - 1958; 4817; omslag
    - Ruikers-Esam, P., Geboortedatum:20-11-1892, 1957 - 1962; 4818; omslag
    - Ruiter, N. de., Geboortedatum:14-9-1907, 1951 - 1952; 4819; omslag
    - Rüpp-Bosman, M.C., Geboortedatum:05-06-1884, 1958 - 1963; 4820; omslag
    - Ruyter, H.C. de., Geboortedatum:24-05-1898, 1951; 4821; omslag
    - [geanonimiseerd], Geboortedatum:4-12-1923, 1956 - 1959; 4822; omslag
    - Samson, C.L., Geboortedatum:14-12-1894, 1958 - 1960; 4823; omslag
    - Samson, H.B.G., Geboortedatum:01-07-1875, 1951 - 1958; 4824; omslag
    - Samuels, H., Geboortedatum:14-12-1915, 1955 - 1957; 4825; omslag